【裁判字號】    98,上訴,1369
【裁判日期】    981127
【裁判案由】    違反毒品危害防制條例
【裁判全文】
臺灣高等法院高雄分院刑事判決        98年度上訴字第1369號
上  訴  人
即  被  告  甲○○
選任辯護人  吳春生律師
            鄭伊倫律師
上列上訴人因被告違反毒品危害防制條例案件，不服臺灣屏東地
方法院98年度訴字第704 號中華民國98年8 月31日第一審判決（
起訴案號：臺灣屏東地方法院檢察署98年度偵字第2316號），提
起上訴，本院判決如下：
     主  文
上訴駁回。
    事  實
一、甲○○明知3,4-亞甲基雙氧甲基安非他命（MDMA）經公告列
    為毒品危害防制條例之第二級毒品，愷他命（Ketamine）與
    硝甲西泮（Nimetazepam ）經公告列為毒品危害防制條例之
    第三級毒品，均不得持有、販賣，竟基於意圖營利販賣第二
    級、第三級毒品之犯意，分別於附表一所示之時間、地點，
    以各該編號所示之交易內容、對象，販入第二級、第三級毒
    品而持有之，欲伺機出售與不特定人牟利。嗣於民國98年3
    月24日9 時50分許，為警持搜索票至屏東縣屏東市○○街83
    巷28弄2 號甲○○住處查獲，並扣得如附表三所示之物。
二、案經行政院海岸巡防署海岸巡防總局南部地區巡防局第六二
    岸巡大隊（下稱第六二岸巡大隊）報告臺灣屏東地方法院檢
    察署檢察官偵查起訴。
    理  由
一、訊據被告甲○○矢口否認販第二、三級毒品犯行，辯稱：我
    購買毒品是要供自己施用，沒有要販賣之意，附表一編號3
    部分是買入後才有販賣之意思，應僅成立意圖販賣而持有毒
    品罪，原審法院法官說，如果我自白的話要幫我減刑，所以
    我才承認犯行云云。
二、經查：被告意圖營利而於附表一所示時地販入第二、三級毒
    品等情，業據被告於原審坦承不諱（見原審卷第8 頁反面、
    第26頁反面），並有如附表三編號1-4 所示毒品扣案可稽；
    上開扣案之毒品經鑑定結果：附表三編號1 確含第二級毒品
    成分，附表三編號2-4 確含第三級毒品成分，有高雄醫學大
    學附設中和紀念醫院檢驗報告可憑（見偵卷第22頁）；參以
    被告每次購入之毒品數量甚多、價金非微，顯已逾一般施用
    者之數量，可見被告之自白與事實相符，堪予採信。至於被
    告所辯其自白係因原審法院法官表示若自白即予以減刑云云
    ，縱令屬實，亦屬承辦法官向被告分析法律上之利害關係，
    並非對被告施以不正之方法，被告仍可自行衡量並斟酌取捨
    ，不影響其自白之任意性。被告於本院審理中翻異，所辯前
    揭情詞，核係事後卸責之詞，不足採信。本件事證明確，被
    告犯行，堪予認定。
三、按販賣毒品罪並不以販入後復行賣出為構成要件，祇須以營
    利為目的將毒品購入或將毒品賣出，有一於此則犯罪即屬完
    成（最高法院92年度台上字第5920號、93年度台上字第110
    號判決意旨參照）。是被告意圖營利而逐次販入如附表三編
    號1-4 所示第二級、第三級毒品，雖未及賣出，仍應以販賣
    第二級毒品、第三級毒品既遂罪論處。核被告所為，係犯毒
    品危害防制條例第4 條第2 項之販賣第二級毒品罪、同條第
    3 項之販賣第三級毒品罪（如附表一所示）。被告持有第二
    、三級毒品之低度行為，為販賣之高度行為所吸收，不另論
    罪。被告於附表一編號2 所示時間，以一個販入行為同時購
    入第二級、第三級毒品，係一行為觸犯數罪名，為想像競合
    犯，應依刑法第55條從一重之販賣第二級毒品罪論處。被告
    所犯如附表一所示3 罪，犯意各別，應分論併罰。又被告意
    圖營利販賣第二級毒品部分，未及出售即被查獲，尚未危害
    他人，且其犯罪情節與大盤毒梟相較，仍有差距，如處以毒
    品危害防制條例第4 條第2 項販賣第二級毒品罪之法定最低
    本刑有期徒刑7 年，猶嫌過重，其犯罪之情狀顯可憫恕，此
    部分爰依刑法第59條規定酌減其刑。再被告於警詢、偵訊時
    均否認販賣毒品犯行，並一再辯解扣案之毒品均係為供自己
    施用毒品而購入云云，迨至原審法院審理中始坦承係意圖販
    賣營利而販入扣案毒品等情，有被告警詢、偵訊及原審審理
    筆錄在卷足稽；可見被告於偵查中，未曾供出販賣毒品之主
    觀構成要件，僅陳述自己確有販入毒品之客觀行為，顯非自
    白販賣毒品犯行，核與98年5 月20日修正公布之毒品危害防
    制條例第17條規定之減刑條件不合，併予敘明。
四、原審認被告罪證明確，因而適用毒品危害防制條例第4 條第
    2 項、第3 項、第18條第1 項前段、第19條第1 項，刑法第
    11條前段、第55條、第59條、第51條第5 款、第8 款、第38
    條第1 項第1 款、第37條第2 項規定，並審酌煙毒遺害無窮
    ，一經吸染，萎痺終身，其因此失業亡家者，觸目皆是，由
    此肆無忌憚，滋生其他犯罪者，俯首即得，而欲消滅毒害，
    杜漸防萌，當從毒品來源予以嚴加斷絕，是查緝毒品來源，
    實乃杜絕與毒品有關及衍生之犯罪，藉以維護國民身心健康
    ，進而維持社會秩序，俾免國家安全陷於危殆，此乃毒品危
    害防制條例對於販賣等提供毒品來源者設有嚴刑之所據，本
    件被告販入毒品謀為銷售營利，無疑助長施用毒品行為更形
    猖獗，危害社會、國家之健全發展，自應嚴加責難，惟念及
    被告尚無犯罪前科，有前案紀錄表、刑案資料查註紀錄表各
    1 份可考，其素行非劣，暨被告被訴販賣毒品等重罪，仍坦
    然面對司法，供承全數罪行不諱，足示其應具悔意，犯後態
    度甚佳，兼衡被告所為販入毒品之態樣、數量等一切情狀，
    就被告所犯附表一所示3 罪各量處有期徒刑5 年及宣告褫奪
    公權4 年，並依法定應執行刑及褫奪公權之期間。復敘明如
    附表三編號1 所示3,4-亞甲基雙氧甲基安非他命（MDMA），
    係第二級毒品，有上開檢驗報告可參（見偵卷第22頁），而
    該包裝用之塑膠袋因與毒品附和，無法析離，應併視為扣案
    毒品，均依毒品危害防制條例第18條第1 項前段宣告沒收銷
    燬之（最高法院95年度台上字第5304號、94年度台上字第12
    27號判決所示意旨參照）；至鑑驗耗損之毒品既已滅失，爰
    不另為沒收銷燬之諭知；如附表三編號2 、3 與編號4 所示
    物品，分別為查獲本案扣得之第三級毒品愷他命（Ketamine
    ）與硝甲西泮（Nimetazepam ），有上開檢驗報告足稽（見
    偵卷第19-21 頁），依毒品危害防制條例第11條之1 規定，
    屬違禁物，應併同沾黏毒品之包裝袋，均依刑法第38條第1
    項第1 款之規定宣告沒收（最高法院95年度台上字第4358號
    、95年度台上字第911 號、96年度台上字第5165號判決可資
    參照）；如附表三編號7 所示之手機暨其中門號SIM 卡（00
    00000000號），被告自承係其所有並為聯絡「阿嘉」販入毒
    品時使用（見原審卷第42頁），自屬供犯罪所用之物，應依
    毒品危害防制條例第19條第1 項規定宣告沒收；至附表三編
    號5 、6 、8-10所示之物，無證據證明係被告供本件販入犯
    行所用、預備之用、因犯罪所得之物或屬違禁物，均不予宣
    告沒收或沒收銷燬之（詳見附表三各編號之說明）。經核原
    判決認事用法，核無不合，量刑亦屬允當。被告上訴意旨否
    認犯罪，指摘原判決不當，並無理由，應予駁回。
五、原判決關於附表二被告轉讓第三級毒品部分，被告於本院審
    理中撤回上訴，業經原審法院判處罪刑確定，本院自不予論
    述。
據上論斷，應依刑事訴訟法第368條，判決如主文。
本案經檢察官方娜蓉到庭執行職務。
中    華    民    國    98    年    11    月    27    日
                  刑事第九庭    審判長法  官  莊秋桃
                                      法  官  裕斗
                                      法  官  范惠瑩
以上正本證明與原本無異。
如不服本判決應於收受本判決後10日內向本院提出上訴書狀，其
未敘述上訴理由者，並得於提起上訴後10日內向本院補提理由書
狀（均須按他造當事人之人數附繕本）「切勿逕送上級法院」。
中    華    民    國    98    年    11    月    27    日
                                      書記官  戴育婷
附錄本判決論罪科刑法條：
毒品危害防制條例第4條
製造、運輸、販賣第一級毒品者，處死刑或無期徒刑；處無期徒
刑者，得併科新臺幣一千萬元以下罰金。
製造、運輸、販賣第二級毒品者，處無期徒刑或七年以上有期徒
刑，得併科新臺幣七百萬元以下罰金。
製造、運輸、販賣第三級毒品者，處五年以上有期徒刑，得併科
新臺幣五百萬元以下罰金。
製造、運輸、販賣第四級毒品者，處三年以上十年以下有期徒刑
，得併科新臺幣三百萬元以下罰金。
製造、運輸、販賣專供製造或施用毒品之器具者，處一年以上七
年以下有期徒刑，得併科新臺幣一百萬元以下罰金。
前五項之未遂犯罰之。
附表一：
┌──┬───────┬───────────┬──────────┐
│編號│販入時間、地點│販入毒品種類、交易內容│論罪科刑            │
├──┼───────┼───────────┼──────────┤
│1   │98年2月間某日 │向真實姓名年籍不詳、綽│甲○○販賣第三級毒品│
│    │，在高雄市前鎮│號「阿嘉」之成年男子，│，處有期徒刑伍年。扣│
│    │區○○街125號 │以新臺幣（下同）2萬元 │案如附表三編號2-4 、│
│    │「DREAM」夜店 │對價販入硝甲西泮（Nime│7 所示之物均沒收。褫│
│    │內。          │tazepam）1000顆、4萬元│奪公權肆年。        │
│    │              │對價販入愷他命（Ketami│                    │
│    │              │ne）150公克。         │                    │
├──┼───────┼───────────┼──────────┤
│2   │98年3月上旬某 │向「阿嘉」以1萬元對價 │甲○○販賣第二級毒品│
│    │日晚間，在上開│販入愷他命（Ketamine）│，處有期徒刑伍年。扣│
│    │「DREAM」夜店 │51.06公克、5千元對價販│案如附表三編號1 所示│
│    │內。          │入3,4-亞甲基雙氧甲基安│之物均沒收銷燬之。扣│
│    │              │非他命（MDMA）10顆。  │案如附表三編號2 、3 │
│    │              │                      │、7 所示之物均沒收。│
│    │              │                      │褫奪公權肆年。      │
├──┼───────┼───────────┼──────────┤
│3   │98年3月中旬某 │向「阿嘉」以20萬元對價│甲○○販賣第三級毒品│
│    │日晚間，在上開│販入愷他命（Ketamine）│，處有期徒刑伍年。扣│
│    │「DREAM」夜店 │760 公克。            │案如附表三編號2 、3 │
│    │內。          │                      │、7 所示之物均沒收。│
│    │              │                      │褫奪公權肆年。      │
└──┴───────┴───────────┴──────────┘
附表二(業經原審法院判處罪刑確定）：
┌──────────┬───────────┬──────────┐
│轉讓時間、地點      │轉讓毒品數量、交付情節│論罪科刑            │
├──────────┼───────────┼──────────┤
│97年12月29日某時許，│無償交付硝甲西泮(Nimet│甲○○轉讓第三級毒品│
│在屏東縣屏東市機場北│azepam) 藥丸2 顆與徐培│，處有期徒刑貳月。  │
│路668號地下室停車場 │鈞。                  │                    │
│處。                │                      │                    │
└──────────┴───────────┴──────────┘
附表三：扣案物品
┌──┬───────┬────────┬─────────────┐
│編號│品名          │數量            │備註                      │
├──┼───────┼────────┼─────────────┤
│1   │3,4-亞甲基雙氧│藥丸狀4.5 顆（驗│送驗編號1 （見警卷第10-11 │
│    │甲基安非他命  │後淨重1.705 公克│頁、偵卷第22頁）          │
│    │（MDMA ）     │）              │                          │
├──┼───────┼────────┼─────────────┤
│2   │愷他命        │白色針狀結晶粉末│送驗編號4 （見警卷第10-11 │
│    │（Ketamine）  │1 包（驗後淨重78│頁、偵卷第20頁）          │
│    │              │0.828 公克）    │                          │
├──┼───────┼────────┼─────────────┤
│3   │愷他命        │白色細晶體粉末狀│送驗編號5 、11、12（見警卷│
│    │（Ketamine）  │1 批（驗後淨重18│第10-11 頁、偵卷第21頁）  │
│    │              │0.151 公克）    │                          │
├──┼───────┼────────┼─────────────┤
│4   │硝甲西泮      │藥丸狀993.25顆（│送驗編號3 、7 （見警卷第10│
│    │(Nimetazepam) │驗後淨重189.477 │-11 頁、偵卷第19頁）      │
│    │              │公克）          │                          │
├──┼───────┼────────┼─────────────┤
│5   │夾鏈袋        │1大包           │本件訴追範圍係「販入」、「│
│    │              │                │轉讓」毒品，無證據證明該夾│
│    │              │                │鏈袋與此有關。            │
├──┼───────┼────────┼─────────────┤
│6   │分裝盤        │2片             │本件訴追範圍係「販入」、「│
│    │              │                │轉讓」毒品，無證據證明該分│
│    │              │                │裝盤與此有關。            │
├──┼───────┼────────┼─────────────┤
│7   │手機          │1支             │被告自承該手機暨其中門號SI│
│    │（NOKIA）     │                │M 卡（0000000000號）係供聯│
│    │              │                │絡「阿嘉」販入毒品所用（見│
│    │              │                │本院卷第42頁）。          │
├──┼───────┼────────┼─────────────┤
│8   │手機          │1支             │被告自承該手機係供聯絡朋友│
│    │（ANYCALL）   │                │所用、與販毒無關（見本院卷│
│    │              │                │第42頁）。                │
├──┼───────┼────────┼─────────────┤
│9   │手機          │1支             │被告自承該手機無法使用、與│
│    │（無廠牌標示）│                │販毒無關（見本院卷第9 頁反│
│    │              │                │面、第42 頁） 。          │
├──┼───────┼────────┼─────────────┤
│10  │現金          │9100元          │本件訴追範圍係「販入」、「│
│    │              │                │轉讓」毒品，無證據證明該現│
│    │              │                │金與此有關。              │
└──┴───────┴────────┴─────────────┘


司法院資訊處製作；財團法人民間司法改革基金會備份。
